【裁判字號】    97,聲,2985
【裁判日期】    971231
【裁判案由】    返還提存物
【裁判全文】
臺灣臺中地方法院民事裁定              97年度聲字第2985號
聲  請  人  良澄股份有限公司
法定代理人  甲○○
相  對  人  乙○○
                    之7
上列聲請人聲請返還提存物事件，本院裁定如下：
    主      文
本院九十五年度存字第五五二０號提存事件聲請人所提存之擔保
金新臺幣伍萬零肆佰陸拾捌元，准予返還。
聲請程序費用由相對人負擔。            `
    理      由
一、聲請意旨略謂：聲請人前遵本院95年度裁全字第8951號民事
    裁定，提供新臺幣（下同）529,000元為擔保金，並以本院
    95 年度存字第5520號提存事件提存在案。茲因該事件業經
    判決確定而告終結，並經聲請人定20日以上期間催告受擔保
    利益人即相對人行使權利而未行使，然相對人已就其獲得勝
    訴部分即其中478,532元部分聲請本院強制執行完畢，經本
    院執行處於97年9月19日中院彥民執果字第57829號函示逕向
    其支付，剩餘50,468元，爰聲請返還上開剩餘之提存擔保金
    等語。
二、按訴訟終結後，供擔保人證明已定20日以上之期間，催告受
    擔保利益人行使權利而未行使，或法院依供擔保人之聲請，
    通知受擔保利益人於一定期間內行使權利並向法院為行使權
    利之證明而未證明者，法院應依供擔保人之聲請，以裁定命
    返還其提存物，民事訴訟法第104條第1項第3款定有明文。
    前開規定，於其他依法令供訴訟上之擔保者準用之，並為同
    法第106條所明定。經查：聲請人主張之事實，業據其提出
    本院民事執行處通知、本院95年度存字第5520號提存書、國
    庫存款收款書、本院94年度中勞簡字第83號、96年度勞簡上
    第14號民事判決書、本院民事執行處通知、郵局存證信函、
    掛號郵件收件回執等為證，並經本院調取相關卷宗查明無誤
    ，雖本院依職權查得相對人於97年11月7日對聲請人提起訴
    訟，然係以聲請人對其提起詐欺刑事告訴為杜撰犯罪事實，
    造成其名譽、人格損失為由提起訴訟，此業經調閱本院97年
    度訴字第3001號卷宗查核無誤，是相對人所起訴之內容，並
    非針對於本件聲請人供擔保所受損害所為之行使權利，此外
    復查無相對人行使權利之資料，此可參照查詢簡覆表5份在
    卷可稽，自可信相對人並未對聲請人行使權利。從而，聲請
    人聲請返還剩餘之擔保金，核與上開規定相符，應予准許。
三、依民事訴訟法第95條、第78條，裁定如主文。
中    華    民    國    97    年    12    月    31    日
                  民事第三庭  法  官  許石慶
正本係照原本作成。
如對本裁定不服，應於裁定送達後10日內向本院提出抗告狀（須
附繕本），並繳納抗告裁判費新臺幣1,000元。
中    華    民    國    98    年    1     月    3     日
                              書記官


司法院資訊處製作；財團法人民間司法改革基金會備份。
